臺灣桃園地方法院刑事判決
110年度訴字第1311號
公  訴  人  臺灣桃園地方檢察署檢察官
被      告  郭慶福



上列被告因傷害案件，經檢察官提起公訴（110年度偵緝字第704
號），本院判決如下：
    主  文
郭慶福犯傷害罪，處拘役參拾日，如易科罰金，以新臺幣壹仟元
折算壹日。
    事  實
一、郭慶福前與王信壯有夙怨，竟基於傷害之犯意，於民國109
    年10月2日上午9時許，在桃園市○○區○○○路0巷00號前，徒手
    毆打王信壯，致其受有頭皮、頭部鈍傷、雙唇開放性傷口、
    臉部損傷等傷害。
二、案經王信壯訴由桃園市政府警察局桃園分局報告臺灣桃園地
    方檢察署檢察官偵查起訴。
    理  由
壹、程序方面：
一、供述證據部分：
    按被告以外之人於審判外之言詞或書面陳述，除法律有規定
    者外，不得作為證據。又被告以外之人於審判外之陳述，雖
    不符合同法第159條之1至第159條之4之規定，但經當事人於
    審判程序同意作為證據，法院審酌該言詞陳述或書面陳述作
    成時之情況，認為適當者，亦得為證據；而當事人、代理人
    或辯護人於法院調查時，知有該等不符合同法第159條之1至
    第159條之4之不得為證據之情形，而未於言詞辯論終結前聲
    明異議者，視為有前項之同意，刑事訴訟法第159條之5定有
    明文。查本判決所引用之被告郭慶福以外之人於審判外之陳
    述，被告於本院審理時均表示沒有意見，本院審酌上開證據
    資料製作時之情況，尚無違法不當及證明力明顯過低之瑕疵
    ，亦認為以之作為證據應屬適當，依刑事訴訟法第159條之5
    第1項規定，認前揭證據資料有證據能力。
二、非供述證據部分：
㈠、按醫院病歷及診斷證明書，係病患就診時，醫師就其病症所
    為之診斷及治療處置，所製作之紀錄文書及證明文書；犯罪
    事件中之被害人因身體所受之傷害前往醫療院所接受治療，
    並要求醫師依據診斷結果開立診斷證明書，就被害人之立場
    而言，該診斷證明書固然可能供日後訴訟上證明之特定目的
    使用，然就醫師之立場而言，仍屬從事醫療業務之人，於例
    行性之診療過程中，依據實際診斷結果而製作之病歷及診斷
    證明書，自屬於醫療業務上或通常醫療業務過程所製作之紀
    錄文書、證明文書，依刑事訴訟法第159條之4第2款規定，
    除顯有不可信之情況外，得為證據（最高法院101年度台上
    字第3847號刑事判決可資參照）。本件被告固爭執起訴書所
    列之龜山博濟診所109年10月2日診斷證明書、聖保祿醫院10
    9年10月2日診斷證明書無證據能力云云（見本院訴字卷第13
    5頁），然該診斷證明書，係上開醫院醫師就告訴人之身體
    為診斷後所製作之證明文書，屬從事醫療業務之人，於例行
    性之診療過程中，依據實際診斷結果而製作，客觀上並無顯
    不可信之情形，揆諸前揭意旨，應認有證據能力。
㈡、至於卷內所存經本院引用為證據之非供述證據部分，與本件
    待證事實間均具有關連性，且無證據證明係公務員違背法定
    程序所取得，是依刑事訴訟法第158條之4之反面解釋，自有
    證據能力。
貳、實體方面：
一、認定事實之理由及依據：
    訊據被告固坦承有於上開時地與告訴人王信壯發生口角、發
    生肢體接觸、徒手推告訴人等情不諱，惟矢口否認有何傷害
    之犯行，辯稱：伊沒有打告訴人，伊推告訴人，但他沒有跌
    倒，當天伊也沒有看到告訴人受傷云云（見本院訴字卷第13
    4、206頁）。經查：
㈠、被告於109年10月2日上午9時許，在桃園市○○區○○○路0巷00號
    前，與告訴人發生口角衝突，徒手推告訴人等情，業據告訴
    人於警詢及偵查中指訴綦詳(見偵字卷第7至9頁、偵緝字卷
    第65至67頁)，且為被告所坦認，是上開事實，洵堪認定。
㈡、告訴人遭受上開攻擊後，前往龜山博濟診所就醫，經診斷受
    有下嘴唇瘀傷；又至沙爾德聖保祿修女會醫療財團法人聖保
    祿醫院(下稱聖保祿醫院)就醫，經診斷受有頭皮鈍傷、頭部
    鈍傷、雙脣開放性傷口、臉部損傷之傷害等情，有龜山博濟
    診所診斷證明書、聖保祿醫院診斷證明書（見偵字卷第25、
    27頁）、龜山博濟診所就醫紀錄(見本院訴卷第39頁)、聖保
    祿醫院110年12月7日聖保祿院業字第1100000676號函暨附件
    病歷、傷勢照片及醫護紀錄影本(本院訴字卷第41至49頁)等
    可資佐證，而觀諸告訴人於警詢時證稱：被告都打我頭部跟
    嘴巴等語（見偵字卷第8頁），告訴人之胸部及頭部確有可
    能因重力壓制碰觸地面而受傷，核與告訴人經診斷受傷之部
    位吻合，又依聖保祿醫院上開護理紀錄單所載「病患因被人
    徒手傷至頭部鈍傷及嘴唇擦傷，經陳功孟醫師診視後，予以
    處置，109年10月2日11時32分」，與告訴人遭被告攻擊之時
    間僅隔2個多小時，時間尚屬密接，則可認告訴人確因被告
    之傷害行為而受有上開傷勢。
㈢、至被告雖以前詞置辯，惟被告質疑告訴人傷勢之真實性乙情
    ，亦純屬被告個人臆測之詞，別無其他具體事證可佐，已難
    遽信。綜上所述，被告上開所辯，俱不足採。本案事證明確
    ，被告犯行堪以認定，應依法論科。 
二、論罪科刑：
㈠、核被告所為，係犯刑法第277條第1項傷害罪。
㈡、爰以行為人責任為基礎，本院審酌被告與告訴人前有夙怨，
    仍未思以和平方式理性溝通，對告訴人施以暴力，使告訴人
    受有上開傷勢，其行實不可取，應予非難，且其犯後始終否
    認犯行，且未與告訴人和解，態度非佳，並考量其於本院審
    理時自陳高職畢業、案發時職業為遊覽車司機、未婚、有12
    歲小孩需其扶養（見本院訴字卷第211頁）等生活情狀，兼
    衡被告犯罪之動機、目的、手段、告訴人所受傷害等一切情
    狀，量處如主文所示之刑，並諭知易科罰金之折算標準。
據上論斷，應依刑事訴訟法第299條第1項前段，判決如主文。
本案經檢察官劉哲名提起公訴，檢察官黃翎樵到庭執行職務。　
中　　華　　民　　國　　111 　年　　6 　　月　　21　　日
                  刑事第十六庭  審判長法　官  游紅桃
　　　　　　                          法  官  呂宜臻
　　　　　　                          法  官  鄧瑋琪
以上正本證明與原本無異。
如不服本判決應於收受判決後20日內向本院提出上訴書狀，並應敘述具體理由。其未敘述上訴理由者，應於上訴期間屆滿後20日內向本院補提理由書(均須按他造當事人之人數附繕本)「切勿逕送上級法院」。　　　　　　　　　　　　　　　　　　　
                                      書記官  陳崇容　　
中　　華　　民　　國　　111 　年　　6 　　月　　21　　日